【裁判字號】    92,訴,951
【裁判日期】    920522
【裁判案由】    妨害公務等
【裁判全文】
臺灣板橋地方法院刑事判決                          九十二年度訴字第九五一號
    公訴人  臺灣板橋地方法院檢察署檢察官
    被  告  甲○○
右列被告因妨害公務等案件，經檢察官提起公訴（九十二年度偵字第三九六六號），
本院判決如左：
    主    文
甲○○損壞公務員職務上掌管之物品，處有期徒刑參月，如易科罰金，以參佰元折算
壹日。又傷害人之身體，處有期徒刑貳月，如易科罰金，以參佰元折算壹日。應執行
有期徒刑肆月，如易科罰金，以參佰元折算壹日。緩刑貳年。
    事    實
一、甲○○於民國九十二年二月十三日清晨四時四十五分許，酒後搭乘友人乙○○所
    駕駛之車號ＤＺ－八二０三號自用小客車，行至臺北縣三重市○○路○段一五二
    號臺北縣政府警察局三重分局長泰派出所前時，因與乙○○有口角爭執拒不下車
    ，且將乙○○駕駛座方向盤右側之雨刷桿拔斷（毀損部分未經告訴），乙○○乃
    向長泰派出所值班警員丙○○請求處理，待員警丙○○將二人帶進派出所內進行
    詢問時，甲○○則以乙○○有酒後駕車之行為，要求員警對乙○○進行吐氣含量
    酒精測試，於員警丙○○取出職務上所掌管之酒測器材時，甲○○竟基於損壞之
    故意，趁員警丙○○未及注意之際，徒手將酒測器材掃落地面，致酒測器材損壞
    破裂，因而損壞公務員職務上所掌管之物品。經員警丙○○制止其行為，將其上
    手銬後，命其坐於派出所辦公室後方茶几旁長椅上，甲○○復將茶几上泡茶器具
    掀落地面，致泡茶瓷器破碎（毀損部分未據告訴）。員警丙○○見狀再上前制止
    時，甲○○復基於傷害及妨害公務之故意，先以腳踢丙○○腹部，於丙○○伸手
    挌擋其腳時，復以牙齒咬丙○○右前臂，並以手抓丙○○唇部，致丙○○因此受
    有多處挫擦傷、瘀血紅腫、口腔下唇一．五×０．一公分、右前臂合併咬傷各二
    ×０．一公分之傷害，以此強暴方式，妨害員警執行職務。
二、案經丙○○告訴暨臺北縣政府警察局三重分局移送臺灣板橋地方法院檢察署檢察
    官偵查起訴。
    理    由
一、前揭事實訊，業據被告甲○○先後於警詢時及偵審中坦承不諱，核與告訴人員警
    丙○○、證人乙○○分別於警詢及本院審理中指述情節相符（見偵查卷第六頁至
    第九頁、第三十六頁背面至第三十七頁、本院九十二年四月二十四日訊問筆錄、
    同年五月八日審判筆錄）。員警丙○○職務上所掌管之酒測器材遭被告損壞之事
    實，有偵查卷附照片八張、及本院卷附維保單一紙可稽。而員警丙○○因遭被告
    抓咬，因此受有多處挫擦傷、瘀血紅腫、口腔下唇一．五×０．一公分、右前臂
    合併咬傷各二×０．一公分之傷害，亦有照片六張及臺北縣三重市○○路宏仁醫
    院於九十二年二月十三日出具之診斷證明書一紙在卷足憑。本件事證明確，被告
    犯行堪予認定。
二、核被告甲○○毀損員警丙○○職務上所掌管之酒測器材部分，係犯刑法第一百三
    十八條之損壞公務員職務上掌管之物品罪。又被告對員警丙○○依法執行勤務時
    ，以抓咬等強暴方式致丙○○受傷，核其所為，另犯刑法第一百三十五條第一項
    之對公務員依法執行職務時施強暴罪、第二百七十七條第一項之普通傷害罪。其
    同時同地以一強暴行為觸犯該二罪名，為裁判上一罪之想像競合犯，應從較重之
    普通傷害罪處斷。公訴意旨認被告所犯二罪，係方法結果之牽連犯關係云云，尚
    有誤會。再被告所犯損壞公務員職務上掌管之物品罪及傷害罪，犯意各別，行為
    互殊，應分論併罰。爰審酌被告犯罪之動機、目的、手段、所生損害、及犯罪後
    坦承犯行，已知悔悟，並已賠償員警損失（見本院卷附臺北縣三重市調解委員會
    調解書）等一切情狀，分別量處如主文所示之刑，並分別諭知易科罰金之折算標
    準，及定其應執行之刑，以示懲儆。末查被告前未曾受有期徒刑以上刑之宣告，
    有臺灣高等法院被告全國前案紀錄表一件在可查，其因一時誤念觸法，經此偵審
    教訓，當知警惕，而無再犯之虞，本院因認對其宣告之刑以暫不執行為適當，爰
    併宣告緩刑二年，以啟自新。
據上論斷，應依刑事訴訟法第二百九十九條第一項前段，刑法第一百三十五條第一項
、第一百三十八條、第二百七十七條第一項、第五十五條、第五十一條第五款、第四
十一條第一項、第七十四條第一款，罰金罰鍰提高標準條例第一條前段、第二條判決
如主文。
本案經檢察官鄧媛到庭執行職務。
中      華      民      國      九 十 二    年    五    月   二 十 二   日
                                        臺灣板橋地方法院刑事第四庭
                                            法    官    談      虎
右正本證明與原本無異。
如不服本判決，應於判決送達後十日內，向本院提出上訴狀。
                                            書 記 官    陳  君  偉
中      華      民      國      九 十 二    年    五    月   二 十 二   日
參考法條：
刑法第一百三十五條第一項
  對於公務員依法執行職務時，施強暴脅迫者，處三年以下有期徒刑、拘役或三百元
  以下罰金。
刑法第一百三十八條
  毀棄、損壞或隱匿公務員職務上掌管或委託第三人掌管之文書、圖畫、物品，或致
  令不勘用者，處五年以下有期徒刑。
刑法第二百七十七條第一項
  傷害人之身體或健康者，處三年以下有期徒刑、拘役或一千元以下罰金。


司法院資訊處製作；財團法人民間司法改革基金會備份。
